---
title: "Semana 4"
author: "Stephany Michell Lobo Laguado"
date: "4/7/2020"
output: html_document
---

```{r setup, include=FALSE}
knitr::opts_chunk$set(echo = TRUE)
```

# Edición de variables de texto 

Un paso de limpieza de datos muy común es tener variables de texto que estén en una especie de formato desagradable o que tengan espacios,puntos adicionales o guiones bajos que se necesiten eliminar.

## Arreglo de vectores de carácteres - `tolower()` , `toupper()`
```{r}
cameraData <- read.csv("./data/cameras.csv")
names(cameraData)

## Pasar todos los nombres de variables a letras minusculas, el comando toupper() pasa las letras a mayusculas
tolower(names(cameraData))
```

## Arreglo de vectores de carácteres - `strsplit()` 

* Es bueno para dividir nombres de variables automáticamente.
* Parámetros importantes: x, split.

```{r}
# Para especificar que el punto es lo que separa la string de la variable se debe usar \\ ya que el punto es un carácter reservado
splitNames <- strsplit(names(cameraData),"\\.")
splitNames[[5]]
splitNames[[6]]
```

## Hacia un lado rápidamente - listas

Una cosa que es posible que desee hacer es revisar, configurar y simplemente tomar la parte del nombre de la variable que no tiene el punto.

```{r}
mylist <- list(letters = c("A", "b", "c"), numbers = 1:3, matrix(1:25, ncol = 5))
head(mylist)

# tres formas de tomar el primer elemento de la lista
mylist[1]
mylist$letters
mylist[[1]]
```

## Arreglar vectores de carácteres - `sapply()`

Una cosa que podría querer hacer es eliminar todos los puntos y luego solo obtener la primera parte del nombre de la variable.

* La función sapply() aplica una función a cada elemento de un vector o lista.
* Parámetros importantes: X, FUN.

```{r}
splitNames[[6]][1]

# Se puede hacer una función que tome solo primeros elementos y luego aplicarla a los nombres de las variables
firstElement <- function(x){x[1]}
sapply(splitNames,firstElement)
```

## Revisión por pares de datos 

```{r}
# las revisiones es el conjunto de problemas que han sido revisados por pares en el experimento y las soluciones es el conjunto de preguntas SAT que han sido enviadas por personas
reviews <- read.csv("./data/reviews.csv")
solutions <- read.csv("./data/solutions.csv")
head(reviews,2)
head(solutions,2)
```
## Arreglar vectores de carácteres - `sub()`, `gsub()`

* Parámetros importantes: pattern, replacement, x.

```{r}
names(reviews)

# la funcion sub() nos ayda a sustituir carácteres
sub("_","",names(reviews),)
```

También se puede usar la función `gsub()` para reemplazar múltiples instancias de un carácter en particular.

```{r}
testName <- "this_is_a_test"
# este solo reemplaza la primera coincidencia del carácter
sub("_","",testName)
# reemplaza todas la coincidencias del carácter
gsub("_","",testName)
```

## Encontrar valores - `grep()`, `grepl()`

Para buscar valores específicos en nombres de variables, o en variables.

```{r}
# encontrar todas las intersecciones que incluyen la Alameda como una de las carreteras
grep("Alameda",cameraData$intersection)

# La otra cosa que puedo usar es el comando grepl, devolverá un vector que sea verdadero cuando aparezca Alameda y falso cuando no aparezca Alameda, si se hace una tabla de los valores verdadero y falso, es cierto tres veces.
table(grepl("Alameda",cameraData$intersection))

# se puede hacer una especie de subconjunto. Supongamos que se quiere encontrar todos los casos en los que aparece Alameda en la intersección. Y luego,  si Alameda no aparece, entonces se quiere hacer algo solo a ese subconjunto de datos. 
cameraData2 <- cameraData[!grepl("Alameda",cameraData$intersection),]
```

Por lo tanto, se puede usar la función `grepl()` para hacer subconjuntos de datos en función de ciertas búsquedas que se deseen encontrar.

```{r}
# al usar value = TRUE en la función grep, en lugar de decir en qué elementos aparece Alameda, en realidad devolverá los valores donde aparece Alameda
grep("Alameda",cameraData$intersection,value=TRUE)

# Tambien se puede hacer una busqueda de valores que no aparecen
grep("JeffStreet",cameraData$intersection)
length(grep("JeffStreet",cameraData$intersection))
```

## Más funciones útiles de carácteres 

```{r}
library(stringr)
# nchar cuenta el numero de caracteres que hay en una cadena
nchar("Jeffrey Leek")

# Obtiene la subcadena de caracteres especificada de una cadena de caracteres
substr("Jeffrey Leek",1,7)

# Pega dos cadenas, se puede cambiar la separacion con el argumento sep
paste("Jeffrey","Leek")

# Pega dos cadenas, se puede cambiar la separacion con el argumento sep, paste0 pega las dos cadenas sin separación por defecto
paste0("Jeffrey","Leek")

# quita espacios excedentes de una cadena de carácteres
str_trim("Jeff      ")
```


## Puntos importantes sobre el texto en conjuntos de datos

* Los nombres de las variables deben ser:
  * Todo en minúsculas cuando sea posible.
  * Descriptivo (Diagnóstico versus Dx).
  * No duplicado.
  * No tiene guiones bajos ni puntos ni espacios en blanco.
* Variables con valores de caracteres:
  * Por lo general, debe convertirse en variables de factores (depende de la aplicación).
  * Debe ser descriptivo (use VERDADERO / FALSO en lugar de 0/1 y Masculino / Femenino versus 0/1 o M / F).

# Expresiones regulares (Resumen)

- Las expresiones regulares se usan en muchos idiomas diferentes; no es exclusivo de R.
- Las expresiones regulares se componen de literales y metacaracteres que representan conjuntos o clases de caracteres / palabras.
- El procesamiento de texto a través de expresiones regulares es una forma muy poderosa de extraer datos de fuentes "hostiles" (no todos los datos vienen como un archivo CSV).
- Se utiliza con las funciones `grep`,` grepl`, `sub`,` gsub` y otras que implican la búsqueda de cadenas de texto.

# Trabajo con fechas 

```{r}
d1 <- date()
d1
d2 <- Sys.Date()
d2
```

## Formato de fechas 

* `% d` = día como número (0-31).
* `% a` = día de la semana abreviado.
* `% A` = día de la semana no abreviado.
* `% m` = mes como número (00-12).
* `% b` = mes abreviado.
* `% B` = mes no abreviado.
* `% y` = año de 2 dígitos.
* `% Y` = año de cuatro dígitos.

```{r}
format(d2,"%a %b %d")
```

## Creación de fechas 

```{r}
lct <- Sys.getlocale("LC_TIME"); Sys.setlocale("LC_TIME", "C")
x <- c("1jan1960", "2jan1960", "31mar1960", "30jul1960")
z <- as.Date(x, "%d%b%Y")

z[1] - z[2]
```

## Conversión a Julian

```{r}
# Esta funcion entrega el día de la semana
weekdays(d2)

# Esta función entrega el mes del año
months(d2)

# Pasa una fecha a formato julian, que es el número de días desde el origen, también se muestra la fecha del origen
julian(d2)
```

```{r}
library(lubridate)

# año-mes-dia 
ymd("20140108")
# mes-dia-año
mdy("08/04/2013")
# dia-mes-año
dmy("03-04-2013")
```

# Trabajo con horas 

```{r}
# año-mes-dia_horas-minutos-segundos
ymd_hms("2011-08-03 10:15:03")

# cambio de la zona horaria
ymd_hms("2011-08-03 10:15:03",tz="Pacific/Auckland")
?Sys.timezone
```

Si desea obtener más información sobre cómo establecer zonas horarias y qué zonas horarias son, se puede consultar `?Sys.timezone`.

## Algunas funciones tienen una sintaxis ligeramente diferente

```{r}
x = dmy(c("1jan2013", "2jan2013", "31mar2013", "30jul2013"))
wday(x[1])
wday(x[1],label=TRUE)
```

[http://en.wikipedia.org/wiki/List_of_tz_database_time_zones](http://en.wikipedia.org/wiki/List_of_tz_database_time_zones)

## Notas y otros recursos 

* Más información en este buen tutorial sobre lubridate [http://www.r-statistics.com/2012/03/do-more-with-dates-and-times-in-r-with-lubridate-1-1-0/](http://www.r-statistics.com/2012/03/do-more-with-dates-and-times-in-r-with-lubridate-1-1-0/)
* viñeta sobre lubridate [http://cran.r-project.org/web/packages/lubridate/vignettes/lubridate.html](http://cran.r-project.org/web/packages/lubridate/vignettes/lubridate.html)
* En última instancia, desea sus fechas y horas como clase "Fecha" o las clases "POSIXct", "POSIXlt". Para más información, consultar `?POSIXlt`.

# Recursos de datos 

## Sitios abiertos del gobierno 

* United Nations [http://data.un.org/](http://data.un.org/)
* U.S. [http://www.data.gov/](http://www.data.gov/)
  * [List of cities/states with open data](http://simplystatistics.org/2012/01/02/list-of-cities-states-with-open-data-help-me-find/)
* United Kingdom [http://data.gov.uk/](http://data.gov.uk/)
* France [http://www.data.gouv.fr/](http://www.data.gouv.fr/)
* Ghana [http://data.gov.gh/](http://data.gov.gh/)
* Australia [http://data.gov.au/](http://data.gov.au/)
* Germany [https://www.govdata.de/](https://www.govdata.de/) 
* Hong Kong [http://www.gov.hk/en/theme/psi/datasets/](http://www.gov.hk/en/theme/psi/datasets/)
* Japan [http://www.data.go.jp/](http://www.data.go.jp/)
* Many more [http://www.data.gov/opendatasites](http://www.data.gov/opendatasites)

## Gapminder 

[http://www.gapminder.org/](http://www.gapminder.org/)


## Datos de encuestas de los Estados Unidos 

[http://www.asdfree.com/](http://www.asdfree.com/) 

## Mercado de Infochimps 

[http://www.infochimps.com/marketplace](http://www.infochimps.com/marketplace)

## Kaggle 

[http://www.kaggle.com/](http://www.kaggle.com/) 

## Colecciones de científicos de datos 

* Hilary Mason http://bitly.com/bundles/hmason/1
* Peter Skomoroch https://delicious.com/pskomoroch/dataset
* Jeff Hammerbacher http://www.quora.com/Jeff-Hammerbacher/Introduction-to-Data-Science-Data-Sets
* Gregory Piatetsky-Shapiro http://www.kdnuggets.com/gps.html
* [http://blog.mortardata.com/post/67652898761/6-dataset-lists-curated-by-data-scientists](http://blog.mortardata.com/post/67652898761/6-dataset-lists-curated-by-data-scientists) 

## Colecciones más especializadas

* [Stanford Large Network Data](http://snap.stanford.edu/data/)
* [UCI Machine Learning](http://archive.ics.uci.edu/ml/)
* [KDD Nugets Datasets](http://www.kdnuggets.com/datasets/index.html)
* [CMU Statlib](http://lib.stat.cmu.edu/datasets/)
* [Gene expression omnibus](http://www.ncbi.nlm.nih.gov/geo/)
* [ArXiv Data](http://arxiv.org/help/bulk_data)
* [Public Data Sets on Amazon Web Services](http://aws.amazon.com/publicdatasets/)

## Algunas API's con interfaces para R

* [twitter](https://dev.twitter.com/) and [twitteR](http://cran.r-project.org/web/packages/twitteR/index.html) package
* [figshare](http://api.figshare.com/docs/intro.html) and [rfigshare](http://cran.r-project.org/web/packages/rfigshare/index.html)
* [PLoS](http://api.plos.org/) and [rplos](http://cran.r-project.org/web/packages/rplos/rplos.pdf)
* [rOpenSci](http://ropensci.org/packages/index.html)
* [Facebook](https://developers.facebook.com/) and [RFacebook](http://cran.r-project.org/web/packages/Rfacebook/)
* [Google maps](https://developers.google.com/maps/) and [RGoogleMaps](http://cran.r-project.org/web/packages/RgoogleMaps/index.html)