---
title: "Semana 2"
author: "Stephany Michell Lobo Laguado"
date: "21/5/2020"
output: html_document
---

```{r setup, include=FALSE}
knitr::opts_chunk$set(echo = TRUE)
```

# Estructuras de control

## if - else

En R se puede hacer toda la condici칩n a una variable: 

```{r}
x <- 2
y <- if(x > 3){
  10
} else {
  0
}
```

## for 

```{r}
x <- LETTERS[1:4]
for (i in 1:4) {
  print(x[i])
}
for (i in seq_along(x)) {
  print(x[i])
}
for (letter in x) {
    print(letter)
}
for (i in 1:4) print(x[i])
```

## While

Se debe usar cuidadosamente, evitandolo cuando es d칤ficil ponerle un l칤mite

```{r}
z <- 5
while (x >= 3 && z <= 10) {
  print(z)
  coin <- rbinom(1,1, 0.5)
  if (coin == 1) {
    z <- z + 1
  } else {
    z <- z - 1
  }
}
```

## Estructuras de control

1. **repeat:** inicia un ciclo infinito que solo puede parar con un **break**.
2. **next:** es usado para omitir una iteraci칩n en un ciclo.
3. **return:** para una funci칩n y devuelve alg칰n valor.

## Funciones 

```{r}
add2 <- function(x,y){
  x + y
}

add2(1,2)

above <- function(x,n){
  use <- x > n
  x[use]
}

above(1:20,15)

columnmean <- function(y, removeNA = TRUE){
  nc <- ncol(y)
  means <- numeric(nc)
  for (i in 1:nc) {
    means[i] <- mean(y[,i], na.rm = removeNA)
  }
  means
}

columnmean(airquality)
```

## Lexical vs. Dynamic Scoping

```{r}
y <- 10
f <- function(x){
  y <- 2
  y^2 + g(x)
}
g <- function(x){
  x * y
}

f(3)
```

## Fechas y horas en R

Todas las fechas est치n almacenadas como el n칰mero de d칤as desde el 1 de Enero de 1970 y todas las horas como el n칰mero de segundos desde ese d칤a.  

Las fechas son de la clase `date` y las horas pueden ser LOGIXct (representadas como n칰meros muy largos) o LOGIXlt (representadas como listas pero con informaci칩n adicional); se puede cambiar entre estas usando `as.POSIXct` o `as.POSIXlt`.  

Algunas funciones que permiten trabajar con fechas y horas son:  

* `weekdays`: da el d칤a de la semana.
* `months`: da el nombre del mes.
* `quarters`: da el cuarto correspondiente al trimeste del a침o:
  + Q1: enero - marzo.
  + Q2: abril - junio.
  + Q3: julio - septiembre.
  + Q4: octubre - diciembre.

```{r}
x <- as.Date("1970-01-01")
x
unclass(x)
```

```{r}
FALSE || TRUE && 6 != 4 || 9 > 4

```

## Creaci蚤 de operadores binarios

Se crean como una funci蚤 con su normbe entre comillas:

```{r}
"%p%" <- function(left,right){ # Remember to add arguments!
  paste(left,right)
}
"I" %p% "love" %p% "R!"
```

## Quiz

1. The number 27 is returned.

```{r}
cube <- function(x, n) {
        x^3
}
cube(3)
```

2. The following code will produce a warning in R because x is a vector of 10 and if can only test a single logical statement.

```{r}
x <- 1:10
if(x > 5) {
        x <- 0
}
```

3. Answer: 10.

```{r}
f <- function(x) {
        g <- function(y) {
                y + z
        }
        z <- 4
        x + g(x)
}
z <- 10
f(3)
```

4. Answer: 10.

```{r}
x <- 5
y <- if(x < 3) {
        NA
} else {
        10
}
```

5. Answer: f.

```{r}
h <- function(x, y = NULL, d = 3L) {
        z <- cbind(x, d)
        if(!is.null(y))
                z <- z + y
        else
                z <- z + f
        g <- x + y / z
        if(d == 3L)
                return(g)
        g <- g + 10
        g
}
```

6. What is an environment in R? a collection of symbol/value pairs.

7. The R language uses what type of scoping rule for resolving free variables? lexical scoping.

8. How are free variables in R functions resolved? The values of free variables are searched for in the environment in which the function was defined.

9. What is one of the consequences of the scoping rules used in R? All objects must be stored in memory.

10. In R, what is the parent frame? It is the environment in which a function was called.



