---
title: "Semana 1"
author: "Stephany Michell Lobo Laguado"
date: "17/5/2020"
output: html_document
---

```{r setup, include=FALSE}
knitr::opts_chunk$set(echo = TRUE)
```

## Matrices

Las matrices pueden ser creadas con `cbind()` y `rbind()`.

```{r}
x <- 1:3
y <- 10:12
cbind(x,y)
rbind(x,y)
```
## Factores

```{r}
x <- factor(c("yes", "no"), levels = c("yes", "no"))
x
unclass(x)
```

## Data frames

Tienen el atributo `rownnames`, creados con `read.table()` o `read.csv()`, convertidos a matrices con `data.matrix()`.

## Nombres de atributos

```{r}
x <- c(1,2,3)
names(x)
names(x) <- c("uno","dos", "tres")
x
y <- list(uno = 1, dos = 2, tres = 3)
y
z <- matrix(1:4, nrow = 2, byrow = TRUE)
dimnames(z) <- list(c("a","b"), c("c","d"))
z
```

## dput-ting R objects

Another way to pass data round is by deparsing the R object with dput and reading it backin using dget.

```{r}
y <- data.frame(a = 1, b = "a")
structure(list(a = 1, b = structure(1L, .label = "a", class = " factor")),
          .Names = c("a", "b"), row.names = c(NA, -1L), class = "data.frame")
dput(y, file = "y.R")
new.y <- dget("y.R")
new.y
```

## Subsetting lists

Para extraer múltiples elementos de una lista no se puede usar [[]] ni $.

```{r}
x <- list(foo = 1:4, bar = 0.6, var = "hello")
x[c(1,3)]
```

[[]] puede extraer elementos secuencialmente:

```{r}
x <- list(a = list(10, 11, 12), b = c(15, 16, 17))
x[[c(1,3)]]
x[[1]][[3]]
x[[c(2,1)]]
```

## Coincidencia parcial

Ahorra escribir nombres que son muy largos o díficiles

```{r}
x <- list(abaco = 1:5)
x$a
x[["a"]]
x[["a", exact = FALSE]]
```

## Remover valores faltantes

```{r}
x <- c(1, 2, NA, 4, 5, NA)
bad <- is.na(x)
x[!bad]
```

Si se tienen múltiples objetos y se quieren quitar sus valores faltantes se hace de la siguiente manera:

```{r}
x <- c(1, 2, NA, 4, 5, NA)
y <- c("a", "b", NA, "f", "g", NA)
good <- complete.cases(x,y)
good
x[good]
y[good]
```

Tambien funciona con data frames:

```{r}
airquality[1:6, ]
good <- complete.cases(airquality)
airquality[good, ][1:6, ] # tener cuidado ya que es un poco confuso
```

## Operaciones Vectorizadas

Permiten un código más eficiente, conciso y fácil de leer.

```{r}
x <- 1:4; y <- 6:9
x + y
x > 2
x >= 2
y == 8
x * y
x / y
```

```{r}
x <- matrix(1:4, nrow = 2); y <- matrix(rep(10, 4), nrow = 2)
x * y
x / y
x %*% y
```

## Cuestionario

```{r}

x <- 4
class(x)

x <- c(4, TRUE)
class(x)

x <- list(2, "a", "b", TRUE)
x[[2]]

x <- 1:4; y <- 2
class(x+y)
x+y

dir()
# lectura de la base de datos
datos <- read.csv("hw1_data.csv")
# nombres de las columnas en la base de datos
names(datos)
# primeras dos filas
head(datos, 2)
# número de filas
dim(datos)[1]
# últimas dos filas
tail(datos, 2)
# valor de la variable Ozone en la observación 47
datos[47, 1]
# número de NA's en la variable Ozone
sum(is.na(datos["Ozone"]))
# media de la variable Ozone
Ozone <- datos["Ozone"]
bad <- is.na(Ozone)
mean(Ozone[!bad])
# subconjunto de lo datos con ozono > 31 y temp > 90 y media de solar en el subconjunto
head(datos)
sub <- datos[(datos$Ozone > 31 & datos$Temp > 90), ] # no olvidar la coma que especifica que se devuelven las columnas
head(sub)
solaR <- sub["Solar.R"]
bad <- is.na(solaR)
mean(solaR[!bad])
# Media de temp cuando month es igual a 6
sub2 <- datos[datos$Month == 6, ]
bad <- is.na(sub2["Temp"])
mean(sub2$Temp[!bad])
# maximo de la variable ozono en el mes de mayo(mes 5)
sub3 <- datos[datos$Month == 5, ]
max(sub3$Ozone)

```

## Cosas de swirl

### Secuencias

```{r}
seq(0, 10, by=0.5)
my_seq <- seq(5, 10, length=30)
seq(along.with = my_seq)
seq_along(my_seq)
rep(0, times = 40)
rep(c(0, 1, 2), each = 10) # repite cada uno de los números tantas veces como dice el argumento each
```

### Vectores

```{r}
my_char <- c("My", "name", "is")
paste(my_char, collapse = " ") # el argumento colapse indica que la separacion de hace con espacios individuales.
my_name <- c(my_char, "Stephany")
paste(my_name, collapse = " ")
```

### Valores faltantes

```{r}
y <- rnorm(1000)
z <- rep(NA, 1000)
my_data <- sample(c(y, z), 100) # oma una muestra aleatoria de 100 elementos de los vectores especificados
sum(is.na(my_data))
y <- x[!is.na(x)] # asignar a y los valores diferentes de NA en el vector x
x[!is.na(x) & x>0] # valores diferentes de NA y mayores que 0
x[c(3,5,7)]

```

